---
title: "Efetivo rebanho de Santa Catarina"
description: "Total e tipo de rebanho no estado de Santa Catarina no ano de 2021"
author script: 
  - name: "Ítalo Marques-Monteiro"
    github: https://github.com/italomarquesmonteiro
    kaggle: https://www.kaggle.com/talomarquesmonteiro
    linkedin: linkedin.com/in/ítalo-monteiro-0b2516144
    lattes: http://lattes.cnpq.br/7174985368517137
    orcid_id: https://orcid.org/0000-0003-4367-1034
    affiliation: Anhanguera College  
        - Department: Veterinary Medicine
date: "2023-04-10"
output: html_document
---
```{r setup, include=FALSE}
knitr::opts_chunk$set(echo = TRUE)
```
 
   *package* [`{tidyverse}`](https://www.tidyverse.org) possui um ecossistema de packages:
                           ->[{`ggplot2`}](https://ggplot2.tidyverse.org/).
                            ->[{`tibble`}](https://tibble.tidyverse.org/).
                             ->[{`tidyr`}](https://tidyr.tidyverse.org/).
                              ->[{`dplyr`}](https://dplyr.tidyverse.org/).
                               ->[{`readr`}](https://readr.tidyverse.org/).
                                ->[{`purrr`}](https://purrr.tidyverse.org/).
                                 ->[{`forcats`}](https://forcats.tidyverse.org/).
   *package* [{`geobr`}](https://github.com/ipeaGIT/geobr). Tem fácil acesso a conjuntos de dados espaciais oficiais do Brasil como objetos 'sf' em R. O pacote inclui uma ampla gama de dados geoespaciais disponíveis em várias escalas geográficas e por vários anos com atributos harmonizados, projeção e topologia fixa.
                 - Dados do Instituto Brasileiro de Geografia e Estatística[`IBGE`](https://concla.ibge.gov.br/classificacoes/por-tema/codigo-de-areas/codigo-de-areas)
   *package* [{`sf`}](https://github.com/r-spatial/sf/). Suporte para recursos simples, uma maneira padronizada de codificar dados vetoriais espaciais.
   *package* [{`tmap`}](https://github.com/r-tmap/tmap).Os mapas temáticos são mapas geográficos nos quais são visualizadas as distribuições de dados espaciais. Este pacote oferece uma abordagem flexível, baseada em camadas e fácil de usar para criar mapas temáticos, como coropléticos e mapas de bolhas.
   *package* [{`ggrepel`}](https://github.com/slowkow/ggrepel). Fornece geoms de texto e rótulo para 'ggplot2' que ajudam a evitar rótulos de texto sobrepostos. Os rótulos se repelem e se afastam dos pontos de dados.

Packages
```{r}
install.packages("tidyverse")
library(tidyverse)
library(geobr)
library(ggrepel)
library(sf)
library(tmap)
library(ggplot2)
```

 Preciso descobrir os codigos das regiões de Santa Catarina
```{r}
name_function = geobr::list_geobr()
name_function |>
    tibble::view()

brasil <- geobr::read_state(code_state = "all", year = 2020) 
brasil|>
    tibble::view()

sc <- geobr::read_state(code_state = 42, year = 2020)

micro_sc = read_micro_region(code_micro = 42, year = 2020)
ggplot(data = micro_sc)+
  geom_sf(fill = "khaki1",
          color = "black",
          size = .15,
          show.legend = F)+
    geom_sf_label(aes(label=micro_regE$name_micro),label.padding = unit(0.8,"mm"), size =2 )+#geom_sf_label...

  labs(x= "Longitude",
         y= "Latitude")

```

